【裁判字號】    98,簡上,808
【裁判日期】    981130
【裁判案由】    竊盜
【裁判全文】
臺灣桃園地方法院刑事判決             98年度簡上字第808號
上  訴  人
即  被  告  甲○○
上列上訴人即被告因竊盜案件，不服本院中華民國98年5 月31日
98年度桃簡字第1491號第一審刑事簡易判決（聲請簡易判決處刑
書案號：98年度偵字第7023號），提起上訴，本院管轄之第二審
合議庭判決如下：
    主  文
上訴駁回。
甲○○緩刑貳年，緩刑期間付保護管束，並應向指定之政府機關
、政府機構、行政法人、社區或其他符合公益目的之機構或團體
，提供肆拾小時之義務勞務。
    理  由
一、本件經本院管轄第二審之合議庭審理結果，認原審以被告甲
    ○○犯刑法第321 條第1 項第3 款之攜帶兇器竊盜罪，事證
    明確，並說明扣案之剪刀1 把，係屬被告所有，為其供本件
    犯罪所用之物，業據被告供述明確，並有扣押物品目錄表1
    紙附卷可佐，且審酌被告因一時貪念，竊取他人財物，犯行
    自屬非是，惟念其竊得之物係商店內擺放之商品「挺立鈣加
    強錠」及「胺基酸」各1 瓶，價值不高，計新臺幣1,349 元
    ，且犯後已坦認犯行，態度尚稱良好，本案查獲之贓物業由
    被害人領回，兼衡被告之犯罪動禨、目的、手段、生活狀況
    、智識程度及其素行等一切情狀，適用刑法第321 條第1 項
    第3 款、第41條第1 項前段、第38條第1 項第2 款，逕以簡
    易判決判處被告有期徒刑6 月，如易科罰金，以新臺幣1,00
    0 元折算1 日，扣案之剪刀1 把沒收。其認事用法及量刑均
    無不當，應予維持，並引用第一審判決書記載之事實、證據
    及理由（如附件原審判決書）。
二、上訴人即被告上訴意旨略以：原審量刑過重云云。惟按法官
    於有罪判決如何量處罪刑，甚或是否宣告緩刑，均為實體法
    賦予審理法官裁量之刑罰權事項，法官行使此項裁量權，自
    得依據個案情節，參酌刑法第57條所定各款犯罪情狀之規定
    ，於法定刑度內量處被告罪刑；除有逾越該罪法定刑或法定
    要件，或未能符合法規範體系及目的，或未遵守一般經驗及
    論理法則，或顯然逾越裁量，或濫用裁量等違法情事之外，
    自不得任意指摘其量刑違法，最高法院對此並著有80年臺非
    字第473 號、75年臺上字第7033號、72年臺上字第6696號、
    72年臺上字第3647號等判例可資參照。準此，法官量刑，如
    非有上揭明顯違法之情事，自不得擅加指摘其違法或不當。
    經查被告於本院審判期日，對於原審判決認定有罪之事實，
    均不爭執。又查原審判決之量刑已審酌被告行竊動機、竊得
    財物價值、犯後態度、犯罪所生危害，暨被告犯罪目的、手
    段、生活狀況、智識程度及其素行等一切情狀，揆諸上開最
    高法院判決意旨，原審刑罰裁量權之行使並無違法不當之處
    ，是上訴人認原審量刑過重云云，要無可採。是本件上訴無
    理由，應予駁回。
三、查刑法本於刑事政策之要求，設有緩刑制度，消極方面在避
    免短期自由刑之弊害，使犯人不至於在監獄內感染或加深犯
    罪之惡習與技術，甚至因此失去名譽、職業、家庭而自暴自
    棄，滋生社會問題，積極方面則可保全偶發犯罪、輕微犯罪
    者之廉恥，期使渠等自新悔悟，且因緩刑附有緩刑期間，受
    緩刑宣告者如在緩刑期間內再犯罪，執行檢察官仍得聲請法
    院撤銷緩刑，而有藉此督促受緩刑宣告者自我檢束身心之功
    效。查本件被告甲○○前於85年間因故意犯藥事法等案件，
    經臺灣板橋地方法院以85年度訴字第888 號刑事判決判處有
    期徒刑4 月，如易科罰金，以銀元300 元即新臺幣900 元折
    算1 日確定，於85年8 月23日易科罰金執行完畢，而於5 年
    以內未曾因故意犯罪受有期徒刑以上刑之宣告，此有臺灣高
    等法院被告前案紀錄表1 份附卷可查，且被告現於南亞科技
    公司擔任助理技術員，業據被告自承在卷，而有正當工作，
    本次係因一時貪念而莽撞失慮，致罹刑章，被告犯後於本院
    審理中已思悔過，且事後坦認犯行，態度良好，堪認有悛悔
    之實據，經此偵審教訓及本次罪刑之科處，自當知所惕勉，
    信無再犯之虞，本院因認對其宣告之刑以暫不執行為適當，
    爰併諭知緩刑2 年，緩刑期間付保護管束，並應向指定之政
    府機關、政府機構、行政法人、社區或其他符合公益目的之
    機構或團體，提供40小時之義務勞務，俾兼收啟新及惕儆之
    雙效。
據上論斷，應依刑事訴訟法第455 條之1 第1 項、第3 項、第36
8 條、第373 條，刑法第74條第1 項第2 款、第93條第1 項第2
款，修正後刑法第74條第2 項第5 款，判決如主文。
本案經檢察官吳美文到庭執行職務。
中    華    民    國    98    年    11    月    30    日
                  刑事第十一庭審判長法  官 蔡榮澤
                                    法  官 汪曉君
                                    法  官 林蕙芳
以上正本證明與原本無異。
不得上訴。
                                    書記官 莊凱男
中    華    民    國    98    年    12    月    4     日


司法院資訊處製作；財團法人民間司法改革基金會備份。
